【裁判字號】    99,易,1208
【裁判日期】    990729
【裁判案由】    竊盜
【裁判全文】
臺灣臺中地方法院刑事判決              99年度易字第1208號
公  訴  人  臺灣臺中地方法院檢察署檢察官
被      告  乙○○
上列被告因竊盜案件，經檢察官聲請簡易判決處刑（99年度偵字
第377號），本院臺中簡易庭認為不宜以簡易判決處刑（99年度
中簡字第930號），移由本院刑事庭改依通常程序審理，本院判
決如下：
    主    文
乙○○毀壞門扇竊盜，累犯，處有期徒刑柒月。
    犯罪事實
一、乙○○前於民國93年間因竊盜案件，經本院以93年度中簡字
    第380號刑事簡易判決判處有期徒刑4月，於93年3月22日確
    定，又因竊盜案件，經本院以93年度中簡字第393號刑事簡
    易判決判處有期徒刑4月，於93年3月29日確定，上開二案經
    定應執行刑為有期徒刑6月確定；再於93年間因竊盜案件，
    經本院以93年度中簡字第1083號刑事簡易判決判處有期徒刑
    6月，於93年6月7日確定，另於93年間因違反毒品危害防制
    條例案件，經本院以93年度訴字第1073號刑事判決判處有期
    徒刑8月，於93年9月13日確定，上開二案經定應執行刑為有
    期徒刑1年確定，並與前開應執行有期徒刑6月接續執行，入
    監服刑後，於94年9月30日假釋付保護管束，於94年11月9日
    假釋期滿未經撤銷，視為執行完畢。復於95年間因違反毒品
    危害防制條例案件，經本院以95年度訴字第1193號刑事判決
    分別判處有期徒刑10月、4月，定應執行刑為有期徒刑1年確
    定，嗣因中華民國96年罪犯減刑條例公布施行，而分別減為
    有期徒刑5月、2月，並定應執行有期徒刑6月確定，入監服
    刑後，於96年7月7日執行完畢。又於96年間因違反毒品危害
    防制條例案件，經本院以96年度訴字第3679號刑事判決分別
    判處有期徒刑10月、7月，定應執行刑為有期徒刑1年3月，
    經提起上訴後，由臺灣高等法院臺中分院以97年度上訴字第
    31號刑事案件受理，然於97年1月31日撤回上訴而確定，入
    監服刑後，於98年4月9日假釋付保護管束，於98年5月29日
    假釋期滿未經撤銷，視為執行完畢。
二、緣乙○○與丙○○係兄弟，乙○○前因上開前科紀錄，致無
    法獲得家中成員諒解，又於98年4月11日因對其母甲○○實
    施精神上之不法侵害，並揚言對丙○○不利之家庭暴力行為
    ，而經本院核發98年度家護字第547號、98年度家護聲字第
    37號民事通常保護令，且於保護令有效期間，於98年8月11
    日違反上開保護令裁定，而遭檢察官起訴違反家庭暴力防治
    法等罪（現該罪業經本院以98年度易字第2938號刑事判決判
    處有期徒刑5月，經提起上訴後，由臺灣高等法院臺中分院
    以99年度上易字第374號刑事案件受理，嗣於99年3月16日撤
    回上訴而確定，目前執行中）；另因乙○○於其父94年間過
    世後為拋棄繼承，其餘繼承人同意補償乙○○新臺幣（下同
    ）257萬6837元，然於98年10月間，尚有40多萬元尚未給付
    乙○○，是乙○○與家中成員頗有夙隙，而未與家人同住，
    亦無取得其位於臺中縣大里市○○路291之1巷3號家中之鑰
    匙。乙○○在前案於98年5月29日假釋期滿未經撤銷視為執
    行完畢後，猶不知悔改，竟意圖為自己不法之所有，於98年
    10月13日上午9時許，持其駕駛執照影本1份作為其居住上址
    之證明，僱請不知情之陞運鎖匙刻印店鎖匠丁○○前往上址
    住處，毀壞該住處大門門鎖後入內，徒手竊取丙○○所有價
    值約8000元之Wii遊戲主機1部，得手後旋即離去。嗣因開鎖
    聲音過大驚擾鄰居，由鄰居電知乙○○之妹妹林淑苓，而由
    林淑苓報案並電知丙○○，丙○○返家查看時，始知上情。
二、案經丙○○訴由臺中縣警察局霧峰分局函請臺灣臺中地方法
    院檢察署檢察官偵查後聲請簡易判決處刑，本院臺中簡易庭
    認為不宜以簡易判決處刑，移由本院刑事庭改依通常程序審
    理。
    理    由
壹、證據能力之說明：
一、按除顯有不可信之情況外，公務員職務上製作之紀錄文書、
    證明文書，得為證據，刑事訴訟法第159條之4第1款定有明
    文。查被告之駕駛執照1份（見偵卷第11至12頁），係屬公
    務員職務上製作之證明文書，並無顯有不可信之情形，自得
    作為證據。
二、次按被告以外之人（包括證人、鑑定人、告訴人、被害人及
    共同被告等）於審判外之陳述，雖不符刑事訴訟法第159條
    之1至之4等之規定，而經當事人於審判程序同意作為證據，
    法院審酌該言詞陳述或書面陳述作成時之情況，認為適當者
    ，亦得為證據；當事人、代理人或辯護人於法院調查證據時
    ，知有刑事訴訟法第159條第1項不得為證據之情形，而未於
    言詞辯論終結前聲明異議者，視為有前項之同意，同法第15
    9條之5定有明文。立法意旨在於傳聞證據未經當事人之反對
    詰問予以核實，原則上先予排除。惟若當事人已放棄反對詰
    問權，於審判程序中表明同意該等傳聞證據可作為證據；或
    於言詞辯論終結前未聲明異議，基於尊重當事人對傳聞證據
    之處分權，及證據資料愈豐富，愈有助於真實發見之理念，
    且強化言詞辯論主義，使訴訟程序得以順暢進行，上開傳聞
    證據亦均具有證據能力。查本案告訴人丙○○於警詢時、偵
    訊中之指述，及警方製作之查獲刑案現場測繪圖1份、98年
    10月15日職務報告書1份、99年4月13日職務報告書1份、臺
    中縣警察局霧峰分局大里分駐所員警工作紀錄簿1份、陞運
    鎖匙刻印店免用統一發票收據1份、上址門鎖及客廳的照片
    共5張（見警卷第2至5、9頁，偵卷第3至4、12頁，本院99年
    度中簡字第930號卷第42至44、49至51頁），查無符合刑事
    訴訟法第159條之1至之4之情形，然其內容業經本院審理時
    予以提示並告以要旨，並經檢察官、被告表示意見，被告已
    知本案告訴人丙○○於警詢時、偵訊中之指述，及陞運鎖匙
    刻印店免用統一發票收據1份乃傳聞證據，然表示不爭執其
    證據能力，且同意以之作為證據（見本院99年度易字第1208
    號卷第57頁），且當事人已知警方製作之查獲刑案現場測繪
    圖1份、98年10月15日職務報告書1份、99年4月13日職務報
    告書1份、臺中縣警察局霧峰分局大里分駐所員警工作紀錄
    簿1份、上址門鎖及客廳的照片共5張乃傳聞證據，然均未於
    言詞辯論終結前，對之內容表示異議（見本院99年度易字第
    1208號卷第59頁背面、89頁背面），依上開規定，已擬制同
    意其有證據能力，本院審酌認為以之作為本案之證據亦屬適
    當，而有證據能力。
貳、實體部分：
一、訊據被告乙○○對於上開犯罪事實坦承不諱，核與其於偵訊
    中供述相符（見本院99年度易字第1208號卷第56頁背面至57
    頁、59頁背面至60頁、86、90頁，偵卷第21至22頁），並經
    告訴人丙○○於警詢時、偵訊中指述綦詳，復經證人丙○○
    、甲○○、丁○○分別於本院訊問時、審理時證述明確，並
    有查獲刑案現場測繪圖1份、98年10月15日職務報告書1份、
    99年4月13日職務報告書1份、臺中縣警察局霧峰分局大里分
    駐所員警工作紀錄簿1份、陞運鎖匙刻印店免用統一發票收
    據1份、上址門鎖及客廳照片共5張、本院98年度家護字第54
    7號民事通常保護令1份、98年度家護聲字第37號民事裁定1
    份及98年度易字第2938號刑事判決1份在卷可稽（見警卷第2
    至5、9頁，偵卷第3至12頁，本院99年度中簡字第930號卷第
    22至27、42至44、46至47，49至51頁，本院99年度易字第12
    08號卷第57頁背面至59、87至89頁），足見被告上開自白確
    與事實相符，其上揭毀壞門扇竊盜之犯行，事證明確，洵堪
    認定。
二、按刑法第321條第1項第2款規定將「門扇」、「牆垣」、「
    其他安全設備」並列；則所謂「門扇」應專指門戶而言，指
    分隔住宅或建築物內外之出入口大門而言（最高法院著有25
    年上字第4168號判例意旨參照）。是核被告所為，係犯刑法
    第321條第1項第2款之毀壞門扇竊盜罪。又被告前於93年間
    因竊盜案件，經本院以93年度中簡字第380號刑事簡易判決
    判處有期徒刑4月，於93年3月22日確定，又因竊盜案件，經
    本院以93年度中簡字第393號刑事簡易判決判處有期徒刑4月
    ，於93年3月29日確定，上開二案經定應執行刑為有期徒刑6
    月確定；再於93年間因竊盜案件，經本院以93年度中簡字第
    1083號刑事簡易判決判處有期徒刑6月，於93年6月7日確定
    ，另於93年間因違反毒品危害防制條例案件，經本院以93年
    度訴字第1073號刑事判決判處有期徒刑8月，於93年9月13日
    確定，上開二案經定應執行刑為有期徒刑1年確定，並與前
    開應執行有期徒刑6月接續執行，入監服刑後，於94年9月30
    日假釋付保護管束，於94年11月9日假釋期滿未經撤銷，視
    為執行完畢；復於95年間因違反毒品危害防制條例案件，經
    本院以95年度訴字第1193號刑事判決分別判處有期徒刑10月
    、4月，定應執行刑為有期徒刑1年確定，嗣因中華民國96年
    罪犯減刑條例公布施行，而分別減為有期徒刑5月、2月，並
    定應執行有期徒刑6月確定，入監服刑後，於96年7月7日執
    行完畢；又於96年間因違反毒品危害防制條例案件，經本院
    以96年度訴字第3679號刑事判決分別判處有期徒刑10月、7
    月，定應執行刑為有期徒刑1年3月，經提起上訴後，由臺灣
    高等法院臺中分院以97年度上訴字第31號刑事案件受理，然
    於97年1月31日撤回上訴而確定，入監服刑後，於98年4月9
    日假釋付保護管束，於98年5月29日假釋期滿未經撤銷，視
    為執行完畢之事實，有臺灣高等法院被告前案紀錄表及臺灣
    臺中地方法院檢察署刑案資料查註紀錄表各1份在卷可參，
    其受有期徒刑之執行完畢後，5年以內再故意犯本案有期徒
    刑以上之罪，為累犯，應依刑法第47條第1項之規定，加重
    其刑。爰審酌被告素行不佳，猶不知深切惕勵悔改，竟為貪
    取不法利益竊取其弟即告訴人丙○○之財物，造成告訴人丙
    ○○財物損失，危害社會治安秩序情節非輕，再參以被告犯
    罪動機、目的、手段、犯罪後始終坦承犯行之態度、智識程
    度，且所竊取之Wii遊戲主機1部價值非鉅，而告訴人丙○○
    堅持提出刑事告訴，惟復表示願意原諒被告，不再追究被告
    之民事責任等情，有臺灣臺中地方法院檢察署檢查事務官公
    務電話紀錄1份、本院電話紀錄表1份及本院99年度司中調字
    第1574號調解程序筆錄1份在卷足參（見偵卷第23頁，本院
    99年度中簡字第930號卷第11、47頁背面，本院99年度易字
    第1208號卷第84、88頁背面）等一切情狀，量處如主文所示
    之刑，以示懲儆。
據上論斷，應依刑事訴訟法第452條、第299條第1項前段，刑法
第321條第1項第2款、第47條第1項，判決如主文。
本案經檢察官戊○○到庭執行職務
中    華    民    國    99    年    7     月    29    日
                  刑事第三庭    法  官  周瑞芬
以上正本證明與原本無異。
如不服本判決應於收受判決後10日內向本院提出上訴書狀，並應
敘述具體理由；其未敘述上訴理由者，應於上訴期間屆滿後20日
內向本院補提理由書（均須按他造當事人之人數附繕本）「切勿
逕送上級法院」。
                                書記官  孫立文
中    華    民    國    99    年    7     月    29    日
附錄論罪科刑法條
刑法第321條：
  犯竊盜罪而有左列情形之一者，處6月以上、5年以下有期徒刑
  ：
  一、於夜間侵入住宅或有人居住之建築物、船艦或隱匿其內而
      犯之者。
  二、毀越門扇、牆垣或其他安全設備而犯之者。
  三、攜帶兇器而犯之者。
  四、結夥三人以上而犯之者。
  五、乘火災、水災或其他災害之際而犯之者。
  六、在車站或埠頭而犯之者。
  前項之未遂犯罰之。

司法院資訊處製作；財團法人民間司法改革基金會備份。
